臺灣新竹地方法院刑事判決　　　　　 100年度審易字第1062號
公　訴　人　臺灣新竹地方法院檢察署檢察官
被　　　告　郭淑蓮
　　　　　　詹汶吟
　　　　　　鄭秋燕
上列被告因傷害等案件，經檢察官聲請以簡易判決處刑（100年
度偵字第6532號），本院認不宜依簡易判決處刑（100年度竹簡
字第994號），而改依通常程序審理，並判決如下：
    主    文
本件均公訴不受理。
    理    由
一、聲請簡易判決處刑意旨略以：告訴人即被告郭淑蓮與告訴人
    即被告詹汶吟為母女，同住在新竹市○○路○ 段317 巷85弄
    50號，素與居住在新竹市○○路○ 段317 巷85弄48號之告訴
    人即被告鄭秋燕相處不睦，於民國100 年6 月11日23時30分
    許，告訴人即被告鄭秋燕見告訴人即被告詹汶吟在其門前以
    消毒水沖洗地面，乃加以制止，雙方即發生爭執，告訴人即
    被告詹汶吟及告訴人即被告郭淑蓮共同基於妨害名譽之犯意
    ，對告訴人即被告鄭秋燕辱稱：「幹你娘、討客兄」等語，
    告訴人即被告鄭秋燕不甘受辱，亦基於妨害名譽之犯意，對
    告訴人即被告郭淑蓮及告訴人即被告詹汶吟譏罵：「瘋婆子
    、不要臉」等語，繼而告訴人即被告鄭秋燕基於傷害之犯意
    ，拉扯告訴人即被告詹汶吟頭髮，告訴人即被告詹汶吟也反
    手拉扯告訴人即被告鄭秋燕頭髮，2 人因而倒地，告訴人即
    被告郭淑蓮見狀，基於傷害之犯意，徒手毆打告訴人即被告
    鄭秋燕臉部、頭部，致告訴人即被告鄭秋燕受有頭部外傷併
    臉部挫傷等傷害、告訴人即被告詹汶吟受有頭皮挫傷、前胸
    擦傷、雙肘、上臂多處擦傷、左膝擦傷及左大腳趾擦傷等傷
    害。因認告訴人即被告郭淑蓮涉有刑法第277 條第1 項普通
    傷害罪及同法第309 條第1 項之公然侮辱罪；告訴人即被告
    詹汶吟涉有刑法第309 條第1 項之公然侮辱罪；告訴人即被
    告鄭秋燕涉有刑法第277 條第1 項普通傷害罪及同法第309
    條第1 項之公然侮辱罪等語。
二、按告訴乃論之罪，告訴人於第一審辯論終結前得撤回其告訴
    ，又告訴經撤回者，應諭知不受理之判決；並得不經言詞辯
    論為之，刑事訴訟法第238 條第1 項、第303 條第3 款、第
    307 條分別定有明文。
三、查本件告訴人即被告郭淑蓮、詹汶吟告訴告訴人即被告鄭秋
    燕上開犯行部分；告訴人即被告鄭秋燕分別告訴告訴人即被
    告郭淑蓮、詹汶吟上開犯行部分，公訴人認係分別觸犯刑法
    第277 條第1 項普通傷害罪及同法第309 條第1 項之公然侮
    辱罪，分別依同法第287 條及第314 條之規定，均須告訴乃
    論。惟經告訴人即被告郭淑蓮、詹汶吟與告訴人即被告鄭秋
    燕達成和解，告訴人即被告郭淑蓮、詹汶吟願給付告訴人即
    被告鄭秋燕新臺幣6,600 元，並於100 年11月16日本院庭訊
    之際當庭付迄，告訴人即被告郭淑蓮、詹汶吟及鄭秋燕業具
    狀撤回告訴，此有本院訊問程序筆錄及告訴人即被告郭淑蓮
    、詹汶吟及鄭秋燕分別立具之聲請撤回告訴狀共2 份在卷可
    稽（見本院100 年度竹簡字第994 號刑事卷第19至21、23、
    24 頁 ）。是依照前開說明，告訴人即被告郭淑蓮、詹汶吟
    及鄭秋燕上開所涉犯行部分，爰不經言詞辯論，逕為諭知公
    訴不受理之判決。
四、依刑事訴訟法第452條、第303條第3款、第307條，判決如主
    文。
中    華    民    國    100     年    11  月     25   日
                  刑事第九庭    法  官  劉兆菊
以上正本證明與原本無異。
如不服本判決應於收受判決後10日內  本院提出上訴書狀，並應
敘述具體理由。其未敘述上訴理由者，應於上訴期間屆滿後20日
內向本院補提理由書(均須按他造當事人之人數附繕本)「切勿逕
送上級法院」。
中    華    民    國    100    年    11   月     25   日
                                書記官  許榮成